臺北高等行政法院裁定　　　　　　　　　　　　　　　　九十三年度停字第九六號
　　聲　請　人　甲○○
　　相　對　人　經濟部
　　代　表　人　乙○○部長）.
　　代　理　人　許鍚鑫
右當事人間因水利法事件，聲請人提起行政訴訟，並聲請停止原處分之執行，本院裁
定如左：
    主　文
聲請駁回。
聲請程序費用由聲請人負擔。
    理　由
一、按原處分或決定之執行，除法律另有規定外，不因提起行政訴訟而停止。又行政
    訴訟繫屬中，行政法院認為原處分或決定之執行，將發生難於回復之損害，且有
    急迫情事者，得依職權或依聲請裁定停止執行，但於公益有重大影響，或原告之
    訴在法律上顯無理由者，不得為之。行政訴訟法第一百十六條第一項、第二項分
    別定有明文。而所謂難於回復之損害，係指其損害不能回復原狀，或不能以金錢
    賠償，或在一般社會通念上，如為執行可認達到回復困難之程度而言，至當事人
    主觀上認為難於回復之損害，當非屬該條所指之難於回復之損害。
二、本件聲請意旨略以：聲請人因水利法事件，經相對人以九十三年二月十九日經授
    水字第０九三二０二四三０四０號處分書，處原告罰鍰新台幣壹佰萬元，惟原告
    係屬冤枉，原處分並非合法，相關證據資料，亦由刑事法院審理中；原告收入微
    薄，如依原處分執行，原告之家庭將發生難以回復之損害且有急迫情事，再原處
    分之執行，復非維護重大公共利益所必要。為免原告受難以回復之立即損害，爰
    請求停止原處分之執行。
三、經查，系爭處分處聲請人一百萬元罰鍰，而有關一百萬元罰鍰處分部分，事實上
    如經執行，在一般社會通念上，將來並非不能以金錢賠償或回復，尚難認將發生
    難於回復之損害，亦難謂有急迫情事，且行政執行法施行細則第二十七條規定：
    「義務人依其經濟狀況或因天災、事變致遭受重大財產損失，無法一次完納公法
    上金錢給付義務者，行政執行處於徵得移送機關同意後，得酌情核准其分期繳納
    。經核准分期繳納，而未依限繳納者，行政執行處得廢止之。」，聲請人主張前
    揭罰鍰處分如經執行，將使其家庭發生難以回復之損害等語，當屬行政執行法施
    行細則第二十七條規定是否得酌情核准其分期繳納之情形，尚難執為本件停止執
    行聲請應予准許之依據。據上所述，本聲請停止執行不應准許，應予駁回。至聲
    請人主張伊係受冤枉，原處分並非合法等實體爭執事項，係本案訴訟審究事項，
    非本件程序所應審認，併予敘明。
四、依行政訴訟法第一百零四條、民事訴訟法第九十五條、第七十八條，裁定如主文
。
中　　　華　　　民　　　國　　九十三　　年　　　九　　　月　　二十三　　日
                                  臺北高等行政法院  第六庭
                                            審判長  法  官　林樹埔
      　　　　　　　　　　　　　　　　　　　　      法　官　曹瑞卿
      　　　　　　　　　　　　　　　　　　　　      法　官　許瑞助
右為正本係照原本作成。
如不服本裁定，應於送達後十日內向本院提出抗告狀（須按他造人數附繕本）。
中　　　華　　　民　　　國　　九十三　　年　　　九　　　月　　二十三　　日
                                                    書記官  吳芳靜
